【裁判字號】    95,財管,95
【裁判日期】    950906
【裁判案由】    指定遺產管理人
【裁判全文】
臺灣高雄地方法院民事裁定              95年度財管字第95號
聲  請  人  乙○○
送達代收人  甲○○
失  蹤  人  丙○○
上列聲請人聲請指定失蹤人財產管理人事件，本院裁定如下：
  主  文
選任乙○○（女，民國○○年○ 月○○日生，身分證統一編號：Ｚ000
000000號）為失蹤人丙○○（女，民國○○年○ 月○ 日生、身分證
統一編號：Ｚ000000000號）之財產管理人。
程序費用壹仟元由失蹤人丙○○之財產負擔。
  理  由
一、按失蹤人失蹤後，未受死亡宣告前，其財產之管理，依非訟
    事件法之規定。失蹤人未置財產管理人者，其財產管理人依
    左列順序定之：一、配偶；二、父母；三、與失蹤人同居之
    祖父母；四、家長。不能依前項規定定財產管理人時，法院
    依利害關係人之聲請，得就其財產之管理，以裁定命為必要
    之處分，或為選任財產管理人。失蹤人之財產管理人，不勝
    任或管理不適當時，法院得依利害關係人之聲請改任之；其
    由法院選任者，法院認為必要時得改任之。民法第10條、非
    訟事件法第109條第1 項、第2 項分別定有明文。
二、聲請意旨略以：聲請人之妹妹丙○○（女，民國○○年○ 月○
    日生、身分證統一編號：Ｚ000000000號，失蹤前最後住所為
    ：高雄縣鳳山市○○街55巷22號3 樓）於93年3 月27日因參
    加蓬萊潛水有限公司舉辦之「開放水域休閒潛水課程」，至
    台東縣綠島鄉公館村大白沙海域進行潛水課程，於下水後竟
    不幸失蹤，迄今音信全無，經向台東縣政府警察局台東分局
    公館派出所報案，仍無所獲，因而致丙○○之財產迄今仍無
    法處理，爰依非訟事件法規定，聲請選任聲請人乙○○為失
    蹤人丙○○之財產管理人等語。
三、聲請人主張之前揭事實，業據其提出戶籍謄本、受（處）理
    查詢人口案件登記表各一紙為證，互核證人即失蹤人之另一
    名姊姊謝麗玉於本院95年9 月5 日調查時到場證稱：「問：
    失蹤人去何處？答：她去綠島潛水後就行蹤不明，已有二年
    多沒有她的消息。失蹤人沒有跟我們說她要去那裡，我們有
    到綠島上的派出所報案，我們只知道有潛水教練陪她去潛水
    ，我們家人沒有陪同她去。」等語相符（參見本院95年9 月
    5 日訊問筆錄），本院審酌上開證物，堪信聲請人主張失蹤
    人丙○○於93年3 日到綠島潛水後失蹤一節為真實。失蹤人
    丙○○既已失蹤，且無配偶、父母親均已死亡、祖父母亦均
    已亡故，而聲請人乙○○為失蹤人丙○○之戶長等情，有聲
    請人提出之戶籍謄本在卷足憑，準此，本件聲請人聲請本院
    選定聲請人為失蹤人丙○○之財產管理人為有理由，應予准
    許。
四、依非訟事件法第21條第2 項、第24條第1項， 裁定如主文。
中    華    民    國    95    年    9     月    6     日
                         臺灣高雄地方法院家事法庭
                             法    官  何清富
右為正本係照原本作成
如對本裁定抗告須於裁定送達後十日內向本院提出抗告狀。
中    華    民    國    95    年    9     月    6     日
                             書 記 官  鄭翠蘭


司法院資訊處製作；財團法人民間司法改革基金會備份。
